# 这可以理解为母公司对子公司的增资吗

提问人：原来你就在这里 时间：2016-09-01 10:51:22
请问各位老师： 准则讲解2010--企业合并--同一控制下企业合并 (例21—1)A、B 公司分别为P 公司控制下的两家子公司；A 公司于20×7 年 3 月 10 日自母公司P 处取得B 公司 100 ％的股权，合并后B 公司仍维持其独立法人资格继续经营。为进行该项企业合并，A公司发行了 600 万股本公司普通股(每股面值 1 元)作为对价。假定A、B 公司采用的会计政策相同。
合并日，B 公司的所有者权益净额 2000 万元。
这里A公司向母公司P公司发行 600 万股（讲解这里都没写是向谁发行股票，这里是我自己理解的），取得B公司100%股权，可以理解为P公司向A公司增资吗？ 类似于P公司向A公司支付 2000 万元购买A公司发行的 600 万股，然后A公司再以这 2000 万元购买P公司持有的B公司100%股权。
请问可以这么理解吗？

回答人：chenyiwei
看你从哪个角度理解这个问题了。从法律形式上说是股权增资（P以B的股权对A出资）。从A的角度，法律形式上可以作为接受股东P的出资，经济实质上是对B的同一控制下合并。